【裁判字號】    99,上訴,1187
【裁判日期】    990901
【裁判案由】    殺人未遂
【裁判全文】
臺灣高等法院臺中分院刑事判決        99年度上訴字第1187號
上  訴  人
即  被  告  丙○○
指定辯護人  劉思顯律師
上列上訴人因殺人未遂案件，不服臺灣臺中地方法院99年度訴字
第379號中華民國99年5月19日第一審判決（起訴案號：臺灣臺中
地方法院檢察署98年度偵字第29842號），提起上訴，本院判決
如下：
    主    文
上訴駁回。
    犯罪事實
一、丙○○前因懲治盜匪條例等案件，經臺灣臺中地方法院以八
    十八年度訴字第六三六號判決處以應執行有期徒刑十二年二
    月確定（懲治盜匪條例有期徒刑九年，竊盜有期徒刑四年，
    偽造文書有期徒刑四月）；又因違反毒品危害防制條例案件
    ，經臺灣臺中地方法院以八十八年度訴字第一二八二號判決
    處以有期徒刑八月確定；復因搶奪案件，經臺灣臺中地方法
    院以八十八年度訴字第一二七八號判決處以有期徒刑一年二
    月確定；另因妨害兵役治罪條例案件，經軍事地方法院處以
    有期徒刑八月確定；前開案件經臺灣臺中地方法院以九十七
    年度聲減字第五四四號裁定就可減刑部分減刑後合併應執行
    有期徒刑十三年二月確定，於民國九十八年九月九日假釋付
    保護管束，於一百年十一月二十五日始假釋期滿。詎其於假
    釋期間之九十八年十二月十七日晚間十一時三十分許，騎腳
    踏車經過臺中縣大里市○○路四○之一號蔡佩榕所開設之小
    吃店前，因蔡佩榕所飼養之犬隻在小吃店門口對其吠叫，即
    持石頭丟擲該犬隻，蔡佩榕與店內之客人乙○○聞聲前往查
    看，並制止丙○○繼續扔擲石頭，丙○○竟對蔡佩榕、乙○
    ○咆哮，而悻悻然離去。丙○○為刻意尋釁，即返回臺中縣
    大里市○○路八四之二號其住處內，將其所有之尖刀放置外
    套左側口袋，並將其所有之鋁棒放在車手把中央掛有「天地
    會中邑」明顯牌示之海灘越野車上，再騎乘該海灘越野車前
    去蔡佩榕所經營小吃店尋釁。約略經過十分鐘，丙○○到達
    該小吃店店門口，即持鋁棒衝向蔡佩榕欲歐打蔡佩榕，乙○
    ○在旁趕緊以手撥開丙○○所持之鋁棒，未料丙○○竟因此
    惱羞成怒，明知持刀朝人之胸腹部猛刺，極可能因傷及肺臟
    或肝臟等要害，或失血過多而生致人於死之結果，竟猶萌生
    殺人之犯意，趁乙○○不注意之際，取出外套左側口袋之尖
    刀，近距離朝乙○○右胸猛刺一刀後再拔出，致乙○○受有
    胸部穿刺傷併右側氣血胸、肝臟第三級撕裂傷等傷害。而於
    丙○○欲刺殺乙○○第二刀之際，乙○○即與丙○○扭打，
    因蔡佩榕大聲喊叫，店內客人許曉明聞聲走出店外查看，見
    乙○○與丙○○扭打，之後二人又滾倒到路旁，遂與負傷之
    乙○○合力制伏丙○○，並奪下丙○○所持之尖刀。經警方
    獲報前往處理，當場逮捕丙○○，並扣得丙○○所有供作案
    所用之尖刀一把，及其所有之鋁棒一支；復將乙○○送至仁
    愛醫療財團法人大里仁愛醫院急救，送醫時乙○○失血約五
    百西西，若不立即處理恐有生命危險，經該醫院醫師緊急治
    療，且住院多日，始倖免於死。
二、案經臺中縣警察局霧峰分局報請臺灣臺中地方法院檢察署檢
    察官偵查起訴。
    理    由
一、程序部分：
  (一)按被告以外之人於審判外之言詞或書面陳述，除法律有規定
    者外，不得作為證據；又被告以外之人於偵查中向檢察官所
    為之陳述，除顯有不可信之情況者外，得為證據，刑事訴訟
    法第一百五十九條第一項及第一百五十九條之一第二項分別
    定有明文。查被害人乙○○於偵查中以證人身分具結向檢察
    官所為之陳述，被告及其指定辯護人並未主張有何不適當之
    處，且本院審酌該偵查筆錄作成時之情況，並無顯有不可信
    之情況，另原審並已傳訊證人乙○○行交互詰問，已補正該
    證據之調查，被告之在場權、對質權及詰問權均已獲確保，
    則依刑事訴訟法第一百五十九條之一第二項之規定，為傳聞
    法則之例外，有證據能力，本院自得引為判決參考之依據。
  (二)按除顯有不可信之情況外，從事業務之人於業務上或通常業
    務過程所須製作之紀錄文書、證明文書，亦得為證據，刑事
    訴訟法第一百五十九條之四第二款定有明文。查仁愛醫療財
    團法人大里仁愛醫院診斷證明書一紙、中國醫藥大學附設醫
    院診斷證明書一紙、仁愛醫療財團法人大里仁愛醫院九十九
    年三月十八日仁總字第○九九○三○○五二號函附之診療說
    明書及病歷各一份，均係從事業務之人於業務上所製作之紀
    錄文書或證明文書，與其責任、信譽攸關，若有錯誤、虛偽
    ，該從事業務之人可能因此擔負刑事及行政責任，且該等文
    書經常處於可能受公開檢查之狀態，其正確性及真實之保障
    極高，故並無顯有不可信之情況，依上開規定，自得為證據
    ，併予敘明。
二、訊據上訴人即被告丙○○（下稱被告）固坦承於上開時、地
    ，因蔡佩榕所飼養之犬隻對其吠叫，之後即持前揭尖刀、鋁
    棒至蔡佩榕經營小吃店等情不諱，惟矢口否認有何殺人未遂
    犯行，於原審辯稱：伊當時刀子放在口袋，伊沒有拿出刀子
    ，後來發生扭打，刀子掉出來，可能是扭打拉扯時去刺到的
    ，伊也不曉得是誰去刺到被害人乙○○云云，於上訴本院之
    理由狀則辯稱：被告平時即有攜刀防身之習慣，該日因與蔡
    佩榕齟齬，遂持鋁棒前往尋隙，欲打狗出氣，未料乙○○衝
    出搶奪鋁棒，兩人發生扭打，混亂中，為掙脫對方，遂取出
    尖刀，導致乙○○右胸刺傷，原判決依殺人未遂罪論處，適
    用法律有認云云（參見本院卷第十四頁），另於本院接押訊
    問時，則辯稱：伊是防衛過當或過失傷害云云（參見本院卷
    第二十七頁）。然查：
  (一)被告於警詢中辯稱：伊當時是拿一支鋁棒要打小狗，當時並
    沒有打到小狗，就被在該小吃店內三、四個人壓在地上，伊
    當時在掙扎一下子，然後過沒多久警方就到達現場，而該把
    刀子伊當時只有放在外套口袋並沒有拿出云云（參見警卷第
    七頁）；於偵查中辯稱：伊從那裡經過，狗吠伊，伊回家拿
    棍子要打小狗，對方三、四個人把伊壓在地上打，因為伊有
    帶一把刀放在左邊外套口袋，伊被壓住動不了，伊無法掙扎
    ，對方把伊的刀子拿出來，警察到場時，對方還拿著刀子，
    伊不曉得為何被害人乙○○被刀子刺到肺部，到警局的時候
    他說他被刺到，扭打的時候可能是他們拿刀子出來動作過大
    去刺到，伊雙手拿棍子，哪有可能拿刀子出來云云（參見偵
    查卷第五頁）。惟被告既辯稱案發當時刀子都放在外套口袋
    內，都沒有將刀子拿出來，則被害人乙○○、證人蔡佩榕、
    證人許曉明怎會知道被告外套口袋內藏有刀子，而將之取出
    交予警方？況被告於本院又改稱：乙○○衝出搶奪伊的鋁棒
    ，伊與乙○○發生扭打，混亂中，為掙脫對方，伊遂取出尖
    刀（參見本院卷第十四頁）；刀子是在伊身上，伊拿出刀子
    來是要嚇被害人（參見本院卷第七十頁背面）等語，顯見該
    殺害被害人之尖刀是被告自行取出，並非於扭打中掉出，亦
    非被害人等人自被告身上取出，是被告前揭置辯，顯非可採
    。又被告於警詢時已自承：「因我於九十八年十二月十七日
    晚上二十三時許，第一次從該處經過看見那隻小狗要咬我，
    但沒有咬到我，我就返回住處拿鋁棒及刀子…」等語（參見
    警卷第八頁），於原審則供稱：「…證人乙○○說棒球棍套
    子是拔下來的，這是不可能的，當初刀子是我插在套子上面
    ，我是到現場看到刀子插在套子上面，才把刀子拿下來放在
    外套口袋裡，那個刀子是平常在削水果用的，…」等語（參
    見原審卷第一二七頁），顯見被告於本院辯稱：伊平時即有
    攜刀防身之習慣云云，亦非可採。又被告對於犯案過程，於
    各次訊問時，各有不同回答，益徵其辯詞之不可信。
  (二)證人即被害人乙○○於偵查中結證稱：當天伊在證人蔡佩榕
    小吃店吃薑母鴨，在晚上十一點多時，聽證人蔡佩榕養在店
    門口的狗一直在叫，伊就和證人蔡佩榕出去查看，看到被告
    騎腳踏車經過，並拿石頭扔擲證人蔡佩榕養的狗，伊和證人
    蔡佩榕就請被告趕快離開，不然怕會打到其他客人，結果被
    告反而大聲咆哮，但他就騎腳踏車離開，過了十分鐘，被告
    騎海灘越野車到店門口，伊和證人蔡佩榕聽到狗又再叫，又
    出去查看，證人蔡佩榕就問被告是怎麼回事，被告就突然拿
    起放在海灘車的鋁棒要打證人蔡佩榕，伊怕蔡佩格被打，就
    趕緊向前，把被告的鋁棒撥開，沒有想到被告竟然把隨身所
    帶的刀子刺到伊胸口，又再把刀子拔出，那時伊只覺得好痛
    ，且一直流血，被告又想要再刺伊第二刀，伊就趕快和被告
    扭打在一起，以免被刺到，後來證人許曉明見狀過來幫忙，
    伊與證人許曉明才聯手制伏被告等語（參見偵查卷第二○、
    二一頁），復於原審審理時證稱：被告用石頭丟狗，丟的聲
    音很大聲，狗也在叫，伊與證人蔡佩榕就出去看，看的時候
    ，被告對伊與證人蔡佩榕嗆聲，罵三字經，說伊沒有幾支毛
    ，也嗆證人蔡佩榕不要開店，他要找人來，過了十幾分鐘後
    ，被告就拿棒球棍，騎四輪車過來，來的時候，刀子沒有拿
    出來，藏在身上，伊不知道他藏在哪裡，伊知道他拿棒球棍
    跑到廚房這邊，要打證人蔡佩榕，伊上前去擋，棒球棍被伊
    擋掉落在地上，被告就拿刀出來，他從身上哪裡拿出來，伊
    沒有看到，他刺下去的時候，馬上就拔出來，伊就發現很痛
    ，他又要再刺，伊就抓住他的手不讓他再刺，後來證人許曉
    明有幫忙搶刀，刀有被證人許曉明搶下來等語（參見原審卷
    第一二○頁背面）。則被害人乙○○指證被告持刀刺入其胸
    部並擬刺第二刀之情節前後一致，且被害人乙○○於九十八
    年十二月十八日因胸部穿刺傷併右側氣血胸，經送仁愛醫療
    財團法人大里仁愛醫院急救等情，有仁愛醫療財團法人大里
    仁愛醫院診斷證明書（參見警卷第十九頁）一紙，及仁愛醫
    療財團法人大里仁愛醫院九十九年三月十八日仁總字第○九
    九○三○○五二號函附之病歷一份（參見原審卷第四七至九
    七頁）在卷可憑，是被害人乙○○前開指證情節亦與其傷勢
    相符，比對被告不符常理之辯詞，堪信被害人乙○○所述為
    真。
  (三)證人蔡佩榕於原審審理時證稱：被告從伊的店門口騎單車拿
    石頭丟伊的狗，伊就跑出來，伊跟被告講你趕快走，狗不會
    咬你，被告就用三字經罵伊，說不要讓伊開店，說他要叫人
    過來，要修理伊，伊想說伊跟他沒有關係，也不認識他，應
    該不會這麼嚴重吧，過了十分鐘，他就騎四輪的摩托車，就
    拿棒球棍衝過來要打伊，被害人乙○○就趕快跑出來，抓住
    被告的棒球棍，被害人乙○○與被告二人就在搶棒球棍，在
    地上滾來滾去，伊就看到被告手上有拿刀，伊沒有看到被告
    拿刀刺被害人乙○○的畫面，但有看到被告將刀從被害人乙
    ○○身上拔出來的畫面，伊就叫證人許曉明出來，證人許曉
    明算是我的朋友，也是客人，被告乙○○、證人許曉明就壓
    住被告，伊就報警了等語（參見原審卷第一二四頁背面）；
    證人許曉明於原審審理時證稱：證人蔡佩榕叫伊出來，說外
    面有打架，伊出來時，看到被告拿刀，伊第一反應就是先搶
    那把刀，第一眼看到被告與被害人乙○○站著抱在一起，伊
    出來時，已經看到刀了，伊看到刀第一反應就是握住被告拿
    著刀子的手，伊記得是右手，被告一直握住刀，伊拿了約五
    分鐘才把刀子拿下來，拿到刀之後，伊交給誰，伊忘記了，
    伊看到被害人乙○○、被告抱在一起時，地上有血跡，因為
    被害人乙○○叫很痛很痛，當時伊在搶刀，所以伊知道是被
    害人乙○○被刺到了等語（參見原審卷第一二七頁背面、第
    一二八頁），是證人蔡佩榕、許曉明均證述被告有持刀行為
    ，且被害人乙○○及證人蔡佩榕、許曉明均證稱被告持刀方
    式為「順向拿刀，虎口朝著刀尖」（參見原審卷第一二三、
    一二六、一二九頁背面）。益見被告確有持刀並為刺殺行為
    ，被告辯稱刀子一直在外套口袋，對方拿刀子出來動作過大
    去刺到云云，要無可採。
  (四)被告於原審行準備程序時曾辯稱：當天天色很暗，如何能證
    明是伊是刺被害人乙○○，請求勘驗現場云云。然被害人乙
    ○○於原審審理時以證人身分證稱：伊被刺的地點在小吃店
    門口，門口就有日光燈，且大馬路也有路燈等語（參見原審
    卷第一二三頁背面、第一二四頁），證人蔡佩榕亦證稱：伊
    店門口外照明是亮的，現場有路燈，還有伊店的日光燈等語
    （參見原審卷第一二六頁），復參以案發現場照片（參見警
    卷第二四頁），該小吃店門口確有日光照明，並無昏暗無法
    辨識之情事，是被告前揭置辯，委無可採。另因有案發現場
    照片附卷，故本院認無勘驗案發現場之必要，併予敘明。
  (五)證人蔡佩榕雖於原審審理時證稱：伊看到被告有拔刀動作，
    當時被告與被害人乙○○係躺在地上云云（參見原審卷第一
    二五頁），而與被害人乙○○指證被告係站著時持刀刺入其
    胸部再拔出等語不符。然證人許曉明於原審審理時證稱：第
    一眼看到被告與被害人乙○○站著抱在一起，伊看到被害人
    乙○○、被告抱在一起時，有看到刀，地上有血跡，因為被
    害人乙○○叫很痛很痛，當時伊在搶刀，所以伊知道是被害
    人乙○○被刺到了等語（參見原審卷第一二七頁背面、第一
    二八頁），則證人許曉明出來時，看到被告與被害人乙○○
    站著抱在一起，被告手上持刀，地上有血跡，且被害人乙○
    ○已在呼痛，顯見被害人乙○○此時已經被刺受傷，足徵被
    害人乙○○指證被告係站著時持刀刺入其胸部再拔出等語為
    真，此亦合於被害人之傷勢所在位置，蓋如被害人係在地上
    被刺，則其傷勢所在位置不必然會在右胸處，且如以被告在
    上、被害人在下之互動模式刺殺，加上被告之身體重量，衡
    情扣案刀刃長約十公分之尖刀將更深入被害人之體內，而非
    僅至少三公分而已。況依證人即被害人乙○○於上開偵查中
    之證稱：被告以刀子刺伊胸口，再把刀子拔出，被告又想要
    再刺伊第二刀，伊就趕快和被告扭打在一起，後來證人許曉
    明見狀過來幫忙等語，以及證人許曉明於原審審理時證稱：
    伊看到地上有血跡等情以觀，顯見被害人於被刺傷後而與被
    告扭打之間，應曾有一度在地上滾動後再站立之情形，否則
    如被告與被害人始終站立扭打，自不可能在立即地上出現明
    顯血跡，讓人一眼即發現。證人蔡佩榕此部分證述，容係各
    自觀察事發經過之角度不同及陳述事實之完整性不一所致。
    自不得以此而認證人蔡佩榕與被害人乙○○所述完全不可採
    信。另就被告欲再刺被害人第二刀乙節，此經被害人於上開
    偵查及原審之結證均先後一致供證明確，而證人蔡佩榕於警
    詢時亦為相同之陳述（參見警卷第十四頁，按本判決未採用
    蔡佩榕之警詢供述，為證據方法），雖證人蔡佩榕於原審經
    交互詰問時，改稱「我沒有看到被告有要刺第二下的動作」
    云云（參見原審卷第一二六頁），然因蔡佩榕僅是一旁觀者
    ，又係立於證人身分接受詰問，難免怕事，而非如被害人是
    全程親身經歷之人，得以經歷事件之全貌；且如被告僅刺被
    害人一刀即罷手，則被害人何須於被刺一刀後再與被告扭打
    以避免再刺，是自應以被害人之親自經歷所述為主。
  (六)按刑法上殺人罪與傷害人致死罪之區別，本視加害人有無殺
    意為斷，被害人所受之傷害程度，固不能據為認定有無殺意
    之唯一標準，但加害人之下手情形如何，於審究犯意方面，
    仍不失為重要參考資料，且不能因與被害人素不相識，原無
    宿怨，即認為無殺人之故意（最高法院二十年度非字第一○
    四號、五十一年度台上字第一二九一號判例意旨參照）。又
    按行為人對於構成犯罪之事實，明知並有意使其發生者，為
    故意，刑法第十三條第一項定有明文；刑法關於犯罪之故意
    ，係採希望主義，其中直接故意須犯人對於構成犯罪之事實
    具備明知及有意使其發生之兩個要件（最高法院二十二年上
    字第四二二九號判例意旨參照）。經查前開之調查認定，被
    告最初係騎「腳踏車」經過證人蔡佩榕所開設之小吃店前，
    因蔡佩榕所飼養之犬隻在小吃店門口對其吠叫，即持「石頭
    」丟擲該犬隻，蔡佩榕與店內之客人即被害人乙○○聞聲前
    往查看，並制止被告繼續扔擲石頭，被告竟對蔡佩榕、被害
    人咆哮，而悻悻然離去；嗣被告於返回其住處內，將其所有
    之「尖刀」放置外套左側口袋，並將其所有之「鋁棒」放在
    車手把中央掛有「天地會中邑」明顯牌示之海灘越野車上（
    另參見警卷第二十四頁照片），再騎乘該海灘越野車前去蔡
    佩榕所經營小吃店等情，則就被告之犯罪動機言，倘如被告
    所辯：伊係欲返回現場打狗出氣云云，則被告以先前持石頭
    擊狗方式為之，即可達目的，無須捨腳踏車，而改騎車手把
    中央掛有「天地會中邑」明顯牌示之海灘越野車，並攜帶球
    棍及尖刀前去，顯見被告係刻意標榜其為黑道份子而欲對人
    尋釁，並且隨時準備以刀、棍擊人，而非係欲打狗出氣。其
    次，本件被告持以行兇之尖刀為金屬材質，尖銳鋒利，全長
    約二十七公分，刀刃長約十公分之雙刃尖刀，此有尖刀照片
    一張在卷可憑（參見原審卷第二五頁），並有該尖刀扣案可
    資佐證。又被告以該尖刀刺入被害人乙○○胸部，造成被害
    人乙○○胸部穿刺傷，傷口長約三‧五公分，寬約一公分，
    深至少三公分，此有仁愛醫療財團法人大里仁愛醫院九十九
    年三月十八日仁總字第○九九○三○○五二號函附之診療說
    明書一紙在卷可憑（參見原審卷第四六頁），再觀諸仁愛醫
    療財團法人大里仁愛醫院檢附之被害人病歷資料中照片（參
    見原審卷第九七頁），該穿刺傷深及內臟，呈現皮開肉綻之
    狀態，並造成被害人乙○○右側血胸、肝臟第三級撕裂傷，
    此有中國醫藥大學附設醫院診斷證明書一紙（參見偵查卷第
    二三頁），及徵諸該把行傷之尖刀子係全長約二十七公分，
    刀刃長約十公分之雙刃尖刀以觀，如非近距離持以朝人直刺
    ，當不致於造成被害人之上開穿刺傷。足見被告當時用力甚
    猛，刺殺之心意甚為堅決，難認該傷勢係被告以尖刀不小心
    刺到被害人乙○○而成，亦非被告任意揮刀所造成。復被告
    下手部位為人體胸部，造成被害人乙○○有深度穿刺傷，足
    徵被告下手之重，客觀上應能預見足致人於死之結果；況胸
    腹腔內有肺、肝等重要器官，為人體要害部位，倘因受外力
    之穿刺，極易造成死亡之結果；而被害人受傷送醫後，到院
    時神智雖然清醒，然因被害人受有穿刺傷，失血量約五百西
    西，如不立即處理手術恐有生命危險，此有上開診療說明書
    在卷可稽，足認被告刺殺被害人乙○○造成之傷勢足以造成
    被害人乙○○死亡之結果；且持扣案尖刀朝人之胸部猛刺，
    極易因失血過多或傷及臟器而導致死亡之結果，為一般人所
    明知，被告猶持上開尖刀猛刺砍被害人乙○○胸部，益見被
    告對其上開行為極易造成被害人乙○○死亡之結果，應有所
    預見及認識，並有意使其發生。再者，案發當時被害人乙○
    ○並未持任何工具攻擊或防禦，若被告當時僅係出於傷害或
    恐嚇而無取人性命之意思，衡情可僅以該兇器作勢揮動比劃
    ，或砍刺被害人乙○○身體其他並無重要器官之部位，即足
    供其洩憤，然被告卻反持扣案之可重創人身甚而危害人性命
    之尖刀，朝被害人乙○○胸部猛刺，並有意再刺第二刀，縱
    本件衝突僅緣起於被害人乙○○阻止被告持鋁棒攻擊證人蔡
    佩榕之細故，然被告客觀上已能預見被害人乙○○因其之上
    揭持刀猛刺行為而致死亡之結果，業如前述，則衡諸上情，
    被告既決意持該尖刀朝被害人乙○○之胸部刺去，且以足以
    使人喪失生命之手段實施之，雖被害人乙○○經緊急送醫救
    治，而倖免於死亡，仍無解於被告具有殺人犯意之認定。
  (七)至被告於本院接押時辯稱：伊是防衛過當或過失傷害云云，
    然因本件係被告主動故意攻擊他人，並非他人對其侵害在先
    ，自無所謂正當防衛或過失犯罪之情事，併予敘明。
  (八)被告於原審準備程序中曾聲請檢驗扣案尖刀上指紋云云，然
    被告於原審審理時供稱：尖刀插在棒球棍的海綿上，伊要拿
    棒球棍追狗時，就把刀子放在伊口袋等語（參見原審卷第一
    三三頁），被告既自承有碰觸扣案尖刀，則鑑定扣案尖刀上
    有無被告指紋已無實益，是本院認無送鑑定之必要，附此敘
    明。
  (九)綜上，本案事證明確，被告犯行洵堪認定，應依法論科。
三、論罪科刑：
  (一)按殺人未遂罪之成立，以有戕害他人生命之故意，著手於刺
    殺之實行而未發生死亡之結果為要件。被告以扣案尖刀猛刺
    被害人乙○○胸部，但未造成被害人乙○○死亡之結果，核
    被告所為，係犯刑法第二百七十一條第二項、第一項之殺人
    未遂罪。
  (二)被告著手實施殺人之行為而未致被害人死亡之結果，為未遂
    犯，依刑法第二十五條第二項之規定，減輕其刑。
  (三)原審法院因認被告之罪證明確，適用刑法刑法第二百七十一
    條第二項、第一項、第二十五條第二項規定，並審酌被告僅
    因以石頭擊狗遭蔡佩榕、乙○○之制止，即仗黑道份子之勢
    ，持刀、棍折返刻意尋釁，並於被害人乙○○阻止被告持鋁
    棒攻擊證人蔡佩榕之際，即持扣案之尖刀猛刺被害人乙○○
    之胸部，雖被害人乙○○經緊急送醫始未死亡，然被告持刀
    刺殺人體要害部位，手段兇殘，嚴重影響社會治安，所為實
    值非難，暨其智識、素行，犯後態度，及公訴檢察官對被告
    求處有期徒刑九年，考量被告刺殺被害人乙○○未遂所造成
    之傷勢，認檢察官求刑嫌稍過重等一切情狀，而量處有期徒
    刑七年；復說明扣案之尖刀一把，為被告所有供犯罪所用之
    物，業經被告自承在卷（參見原審卷第一三一頁），而依刑
    法第三十八條第一項第二款宣告沒收，至扣案之鋁棒一支，
    雖為被告所有，然非供殺傷被害人乙○○所用之物，亦非違
    禁物，依法不得宣告沒收等情，核無違誤，量刑亦屬妥適。
    被告上訴猶否認犯行，其上訴為無理由，應予以駁回。
據上論斷，應依刑事訴訟法第三百六十八條，判決如主文。
本案經檢察官甲○○到庭執行職務。
中    華    民    國    99    年    9     月    1     日
            刑事第五庭  審判長法  官  趙  春  碧
                              法  官  林  宜  民
                              法  官  賴  恭  利
上列正本證明與原本無異。
如不服本判決應於收受送達後10日內，向本院提出上訴書狀，其
未敘述上訴理由者，並得於提起上訴後10日內向本院補提理由書
(均須按他造當事人之人數附繕本)「切勿逕送上級法院」。
                              書記官  林  育  萱
中    華    民    國    99    年    9     月    1     日

司法院資訊處製作；財團法人民間司法改革基金會備份。
